【裁判字號】    89,易,73
【裁判日期】    890211
【裁判案由】    竊盜
【裁判全文】
臺灣高雄地方法院刑事判決                            八十九年度易字第七三號
    公  訴  人  臺灣高雄地方法院檢察署檢察官
    被      告  甲○○
右列被告因竊盜案件，經檢察官提起公訴（民國八十八年度偵字第二三四一八號），
本院判決如左：
    主  文
甲○○攜帶兇器毀壞安全設備竊盜，處有期徒刑柒月，緩刑年。
    事  實
一、甲○○意圖為自己不法之所有，於民國八十八年八月十四日凌晨零時五十分許，
    持客觀上對人之身體具有危險性可供兇器使用之油壓剪一支（係甲○○事先向其
    姑媽所借），騎乘其所有車號ＷＩＢ─七一八號輕型機車，途經高雄縣永安鄉○
    ○村○○路十六號李郭英蘭所開設之「一代公主檳榔攤」前，見夜深人靜，四下
    無人之際，即下車持該油壓剪毀壞該檳榔攤鐵窗之安全設備，再爬進檳榔攤內竊
    取大衛杜夫牌及七星牌香菸各二條，得手後，隨即為路人洪和榮發覺，甲○○即
    將機車棄置現場而逃離，經洪和榮通知李郭英蘭報警後，再依現場停放之車號Ｗ
    ＩＢ─七一八號機車而循線查獲上情，並扣得油壓剪一支。
二、案經高雄縣警察局岡山分局報請台灣高雄地方法院檢察署檢察官偵查起訴。
    理  由
一、訊之被告甲○○固坦承於右揭時地在場把風並剪壞鐵窗等語，惟矢口否認進入前
    開檳榔攤內行竊，辯稱：係同案被告張機延、李松男（張機延、李松男二人均因
    罪嫌不足，經檢察官處分不起訴確定）進入檳榔攤內行竊，伊只在外面，沒有進
    去偷云云。惟查，右揭犯罪事實，業據被告甲○○於警訊中坦承不諱，其於偵訊
    及本院審理中亦供承提供油壓剪、毀壞鐵窗，並在一旁把風等語，核與證人洪和
    榮及被害人李郭英蘭於偵訊中陳稱之情節相符，並經臺灣高雄地方法院檢察署檢
    察官至現場勘驗，製有勘驗筆錄及現場照片十張附卷可稽，被告提供油壓剪、毀
    壞鐵窗及在一旁把風等情，已屬參與竊盜罪之構成要件行為，況李郭英蘭、洪和
    榮於偵查中均陳稱現場只有一個人及一部機車（即車號ＷＩＢ─七一八號輕型機
    車）等語在卷，被告所辯，顯係事後避重就輕之詞，不足採信。此外，並有油壓
    剪一支扣案可資佐證，本件事證明確，被告犯行堪以認定。
二、按油壓剪，客觀上均具有危險性，足以傷害人之身體，為兇器之一種。被告意圖
    為自己不法之所有，持兇器油壓剪一支，破壞安全設備，竊取財物，核其所為，
    係犯刑法第三百二十一條第一項第二款、第三款之加重竊盜罪。茲審酌被告坦承
    部分犯行，表示悔意，所竊取之財物價值不高，事後已與被害人達成民事和解，
    賠償被害人新台幣四千元，有高雄縣梓官鄉調解委員會調解筆錄一紙附卷可稽，
    等一切情狀，量處如主文所示之刑，以資懲儆。又查被告前未曾受有期徒刑以上
    刑之宣告，有臺灣高等法院被告全國前案紀錄表在卷可稽，經此次科刑後，當知
    警惕，應無再犯之虞，本院認被告所受之宣告刑，以暫不執行為適當，併予宣告
    緩刑三年。
據上論斷，應依刑事訴訟法第二百九十九條第一項前段，刑法第三百二十一條第一項
第二款、第三款、第七十四條第一款，判決如主文。
本案經檢察官簡志瑩到庭執行職務。
中      華      民      國    八十九    年      二      月     十一     日
                                  臺灣高雄地方法院刑事第三庭
                                      法  官     涂裕洪
右正本證明與原本無異。
如不服本判決，應於判決送達後十日內，向本院提出上訴狀。
 書記官     許麗珠
中      華      民      國    八十九    年      二      月     十四     日
附錄本判決論罪之法條：
刑法第三百二十一條第一項第一、二、三款。
犯竊盜罪而有左列情形之一者，處六月以上五年以下有期徒刑：
二、毀越門扇、牆垣或其他安全設備而犯之者。
三、攜帶兇器而犯之者。


司法院資訊處製作；財團法人民間司法改革基金會備份。
